ro-RO: Caracteristicile articolelor de control al traficului: Pliabil; Reflectorizantă; Cu posibilitate de stivuire; Bază ponderată; Altele
da: Funktioner for trafikkontrolenhed: Sammenklappelig; Reflekterende; Stabelbar; Vægtet base; Andet
zh-CN: 交通管制设备特点: 可折叠; 反光; 可叠放; 加重底座; 其他
de: Eigenschaften des Verkehrssteuerungsgeräts: Zusammenklappbar; Reflektierend; Stapelbar; Beschwerter Sockel; Sonstiges
tr: Trafik kontrol cihazı özellikleri: Katlanır; Reflektif; İstiflenebilir; Ağırlıklı taban; Diğer
ru: Характеристики устройства для регулирования движения: Разборный; Отражающий; Составной; Утяжеленное основание; Другой
hu: Forgalomirányító berendezés jellemzői: Összecsukható; Fényvisszaverő; Egymásra rakható; Súlyozott alap; Egyéb
bg-BG: Характеристики на устройството за контрол на трафика: Прибиращо се; Светлоотразително; За подреждане; Претеглена основа; Други
fr: Fonctionnalités du dispositif de contrôle du trafic: Pliable; Réfléchissant; Empilable; Base lestée; Autre
pt-PT: Recursos do dispositivo de controlo de tráfego: Colapsável; Refletor; Empilhável; Peso ponderado; Outro
en: Traffic control device features: Collapsible; Reflective; Stackable; Weighted base; Other
th: คุณลักษณะของอุปกรณ์ควบคุมการจราจร: พับเก็บได้; สะท้อนแสง; วางซ้อนกันได้; ฐานถ่วงน้ำหนัก; อื่นๆ
ja: トラフィック制御デバイスの機能: 折りたたみ可能; 反射式; 積み重ね可能; ウェイトベース; その他
sl-SI: Lastnosti naprave za nadzor prometa: Zložljiva; Odsevno; Zložljiva ena na drugo; Obtežena osnova; Drugo
pl: Charakterystyka urządzenia sterującego ruchem: Składana; Odblaskowe; Nakładające się; Waga; Inne
nb: Trafikkkontrollenhetsfunksjoner: Sammenleggbar; Reflekterende; Kan stables; Vektede nøkler; Annet
es: Características del dispositivo de control de tráfico: Plegable; Reflectante; Apilable; Base con peso; Otros
fi: Liikenteenohjauslaitteen ominaisuudet: Kokoontaitettava; Heijastava; Pinottava; Painotettu pohja; Muu
zh-TW: 交通管制裝置功能: 折疊式; 反光; 可堆疊; 加權基數; 其他
el: Χαρακτηριστικά της συσκευής ελέγχου κυκλοφορίας: Πτυσσόμενο; Ανακλαστικό; Στοιβαζόμενος; Ζυγισμένη βάση; Άλλο
sv: Detaljer för trafikstyrningsanordning: Hopfällbar; Reflekterande; Stapelbar; Viktad bas; Övrigt
it: Funzionalità del dispositivo di controllo del traffico: Richiudibile; Riflettente; Impilabile; Base pesata; Altro
pt-BR: Recursos do dispositivo de controle de tráfego: Dobrável; Refletivo; Empilhável; Base ponderada; Outro
ko: 교통 통제 장치 기능: 접이식; 반사; 쌓을 수 있음; 가중치 기반; 기타
hr-HR: Značajke uređaja za kontrolu prometa: Produljivo; Reflektirajuće; Može se slagati; Ponderirana baza; Ostalo
cs: Vlastnosti zařízení pro řízení dopravy: Skládací; Reflexní; Stohovatelné; Vážená základna; Jiné
lt-LT: Eismo valdymo įrenginio savybės: Sutraukiamas; Atspindintys šviesą; Komplektuojami; Sunkus padas; Kita
nl: Kenmerken verkeersregelapparaten: Inklapbaar; Reflecterend; Stapelbaar; Verzwaarde basis; Andere
vi: Tính năng của thiết bị điều khiển giao thông: Có thể thu gọn; Phản chiếu; Có thể xếp chồng; Đế có trọng lượng; Khác
sk-SK: Funkcie zariadenia na riadenie dopravy: Skladací; Reflexný; Stohovateľný; Vážená základňa; Iné